Minutes et répertoires du notaire Louis de LA FOSSE, 7 avril 1731 - 21 juin 1748 (étude X)
Archives nationales
Minutes et répertoires du notaire Louis de LA FOSSE (étude X)
7 avril 1731 - 21 juin 1748
MC/ET/X/419 - MC/ET/X/484, MC/RE/X/11
Etude X; La fosse, Louis de
Archives nationales de France
Minutes et répertoires: la loi 2008-696 du 15 juillet 2008 relative aux archives a fixé à 75 ans à compter de la date de l'acte, ou à 25 ans à compter de la date du décès de l'intéressé si ce délai est plus bref, le délai de communication des minutes et répertoires des notaires; ce délai est porté à 100 ans à compter de la date de l'acte si le document se rapporte à un mineur (code du Patrimoine, articles L213-2, 4e d et 5e).
Autres documents de l'étude (dossiers de clients, comptabilité...): s'agissant d'archives privées, ces documents sont communicables selon les modalités fixées par le déposant ou le donateur.
Certains documents ne sont pas accessibles en raison de leur mauvais état de conservation.
Versement
Accès aux instruments de recherche de tous les notaires de l’étude X
Archives de l'étude X
- Minutes de Louis de LA FOSSE, 7 avril 1731 - février 1749; MC/ET/X/419 - MC/ET/X/484
  - Minutes. 1731, 7 avril - 1731, 1er juillet, 7 avril 1731 - 1er juillet 1731; MC/ET/X/419
    Informations complémentaires:
    1731, 7 avril à juin, 1 acte du 1 juillet 1731.
    Informations concernant le classement:
    Le niveau inférieur de description, quand il existe, correspond aux minutes d'actes. Toutes les minutes ne sont pas forcément décrites une à une. Les descriptions de ces minutes sont plus ou moins détaillées.
    - Notoriété concernant Gilles Sarazin, marchand de vin, décédé le 20 juillet 1712, à Sainglain., 7 avril 1731; MC/ET/X/419
      Extrait baptistaire de Jeanne-Charlotte Sarazin, fille dudit Sarazin et de Madeleine Fresé, née le 9 novembre 166?.
      Origine de l'information:
      Étude X, relevé exhaustif des actes, 7 avril-1er juillet 1731, 1er janvier-16 mai 1732 (378 actes), par Thierry Boudignon, 2006-2012 (base de données migrée: voir contexte dans le Plan d’orientation général - Notaires de Paris, guides thématiques du Minutier).
      Date de création de la notice: 2007
      notoriété; Sarazin, Gilles; Sarazin, Jeanne-Charlotte; Fresé, Madeleine; commerçant
    - Quittance de remboursement d'office de syndic de la paroisse de Pointel par le procureur de François Hée, sieur de la Bourdonnière., 7 avril 1731; MC/ET/X/419
      Procuration donnée par François Hée le 20 mars 1731.
      quittance; Pointel (Orne); Hée, François
    - Apprentissage de Jean-Baptiste Piat, âgé de 19 ans, fils de Elisabeth Courcelle, veuve de Edme Piat, juré mesureur de grains, bourgeois de Paris, rue de la Cossonnerie, chez Antoine Richomme marchand et maître tapissier, même rue., 7 avril 1731; MC/ET/X/419
      contrat d'apprentissage; Cossonnerie (rue de la); Piat, Jean-Baptiste; Courcelle, Elisabeth; Piat, Edme; Richomme, Antoine; officier civil (Ancien Régime); tapissier
    - Vente par Nicolas Mouchon, bourgeois de Paris, et Elisabeth Delaporte, son épouse, rue des Ecouffes, à Jean Pelletier, ancien échevin de Saint-Denis-en-France, y demeurant, d'un demi arpent de terre audit Saint-Denis, lieu-dit la Tuilerie., 8 avril 1731; MC/ET/X/419
      acte de vente; Ecouffes (rue des); Saint-Denis (Seine-Saint-Denis); Mouchon, Nicolas; Delaporte, Elisabeth; Pelletier, Jean
    - Dépôt de certificats de vie de Marie-Thérèse Leguoy, épouse de Jean-Baptiste Ducamp, employé dans les fermes du roi à Lusarches, et de Pierre Leguoy à Pont Faverger., 8 avril 1731; MC/ET/X/419
      notoriété; dépôt de pièces; Pontfaverger-Moronvilliers (Marne); Luzarches (Val-d'Oise); Leguoy, Marie-Thérèse; Ducamp, Jean-Baptiste; Leguoy, Pierre
    - Contrat de mariage entre Claude Lamy, compagnon serrurier à La Chapelle Thiboust de Berry en Brie, fils de Pierre-Antoine Lamy, laboureur à Eternaux, et Anne Michault, majeure, rue Saint-Denis, fille de Barthélemy Michault, serrurier audit La Chapelle., 8 avril 1731; MC/ET/X/419
      contrat de mariage; Saint-Denis (rue); Eternoz (Doubs); Lamy, Claude; Michault, Anne; Lamy, Pierre-Antoine; Michault, Barthélemy; serrurier; agriculteur
    - Bail par Vincent Desjardins, bourgeois de Paris, et Jeanne Colin, son épouse, rue des Prêcheurs, à Louis Chabert, chirurgien à Fontenay aux Roses, et Geneviève Guyot, son épouse, d'une boutique, chambre, etc. à l'enseigne de l'Ecu audit Fontenay., 9 avril 1731; MC/ET/X/419
      bail; Prêcheurs (rue des); Fontenay-aux-Roses (Hauts-de-Seine); Desjardins, Vincent; Colin, Jeanne; Chabert, Louis; Guyot, Geneviève; chirurgien
    - Renonciation par René-Bonaventure Chauveau, architecte du roi juré expert entrepreneur, et Marie-Charlotte Frémiot, sa femme, demeurant rue Saint-Martin, paroisse Saint-Médéric, à la sentence de séparation de biens prononcée au Châtelet le 12 août 1727, à la requête de ladite dame Chauveau, et qui condamnait son mari à lui rendre les sommes qu'elle avait apportées en mariage (contrat du 2 février 1723, devant Le Chanteur), comme celles qu'il avait reçues depuis, à cause d'elle; rétablissement du fait des époux, de la communauté de biens., 9 avril 1731; MC/ET/X/419
      Documents du Minutier central concernant l'histoire de l'art (1700-1750), par Mireille Rambaud, tome II [études I à X, soit 2357 actes], Paris, Archives nationales, 1971, p. 33 (instrument de recherche imprimé dématérialisé, certaines notices sont plus détaillées dans la version intégrale accessible en ligne par la rubrique 'Autres instruments de recherche', voir contexte dans le Plan d’orientation général - Notaires de Paris, guides thématiques du Minutier).
      Date de révision: 2011
      Date de création de la notice: 2009
      Documents du Minutier central concernant l'histoire de l'art (1700-1750), par M. Rambaud, tome II, Paris, Archives nationales, 1971, CVI-1298 p.
    - Transport par Antoine Germond, prêtre, procureur du couvent de Saint-Martin des Champs, rue Saint-Martin, à Jean-Baptiste Thierry, épicier, rue Montmartre, des droits de lods et rentes dus par Jean Duval, gantier sur une maison rue des Cinq Diamants., 9 avril 1731; MC/ET/X/419
      transport de droits; Saint-Martin (rue); Montmartre (rue); Cinq-Diamants (rue des); Germond, Antoine; Thierry, Jean-Baptiste; Duval, Jean; prêtre; religieux; commerçant; maroquinier; fabricant d'accessoires vestimentaires
    - Rétablissement de communauté entre René Bonnaventure Chauveau, architecte du roi, juré expert, entrepreneur de bâtiments, et Marie Charlotte Fremiot, son épouse, rue Saint-Martin., 9 avril 1731; MC/ET/X/419
      Saint-Martin (rue); Chauveau, René-Bonnaventure; Fremiot, Marie-Charlotte; architecte; chef d'entreprise
    - Mainlevée par Pierre Desmont, marchand fripier, rue Sainte-Anne, sur la succession de François Gabenne, officier de la Madame la Dauphine, 10 avril 1731; MC/ET/X/419
      mainlevée; Sainte-Anne (rue); Desmont, Pierre; Gabenne, François; brocanteur
    - PLOMBIER-FONTANNIER (communauté des maîtres) § Etat des ornements et argenterie appartenant à la Communauté des maîtres plombiers fontainiers, 10 avril 1731; MC/ET/X/419
      Artisans XVIIIe siècle, par M. Rambaud et C. Grodecki, 1956-1977 ( fichier papier entièrement dématérialisé; voir contexte dans le Plan d’orientation général - Notaires de Paris, guides thématiques du Minutier).
      Date de révision: 2011-2012
      Date de création de la notice: 2010
    - Quittance de remboursement de rente par Michel Bourquenoud, bourgeois de Paris, rue des Poulies, à Jacques Antoine Herinx, prieur commandataire de Ligny-sur-Canche en Artois, demeurant quai Malaquais., 10 avril 1731; MC/ET/X/419
      quittance; indemnité; Poulies (rue des); Ligny-sur-Canche (Pas-de-Calais); Bourquenoud, Michel; Herinx, Jacques-Antoine
    - Reconnaissance de remise de l'état des ornements et argenterie de la communauté des plombiers fontainiers dans l'église Saint-Sépulcre, rue Saint-Denis, par Jacques Danilot, rue Saint-Sauveur, nommé principal, juré, clerc de ladite communauté., 10 avril 1731; MC/ET/X/419
      Etat des ornements et argenterie de la communauté des plombiers fontainiers
      reconnaissance; Saint-Denis (rue); Saint-Sauveur (rue); Danilot, Jacques; plombier
    - Quittance par Jean-Baptiste Guidy (signature: Guidi), ancien capitoul de Toulouse, demeurant rue de la Truanderie, Joseph Morin, bourgeois de Paris, et Marie Nicole Franjou, son épouse, rue de Cléry, de 1000 livres., 10 avril 1731; MC/ET/X/419
      quittance; Toulouse (Haute-Garonne); Grande-Truanderie (rue de la); Cléry (rue de); Guidy, Jean-Baptiste; Guidi, Jean-Baptiste; Morin, Joseph; Franjou, Marie-Nicole
    - Quittance par Claude Billard (signature Billiard), greffier au bailliage du Palais, demeurant cour du Palais, à Marie Hardy, veuve de Pierre Foissin, bourgeois de Paris, de 1200 livres., 10 avril 1731; MC/ET/X/419
      quittance; Justice (palais de); Billard, Claude; Billiard, Claude; Hardy, Marie; Foissin, Pierre
    - Dépôt de pièces par Nicolas Saunois, bourgeois de Paris, rue Sainte-Anne., 11 avril 1731; MC/ET/X/419
      1° procuration par Bernard Dumont, bourgeois de Fort Louis du Rhin, audit Saunois, 2° extraits mortuaires de Anne Berthelot, épouse de Jacques Danebey dit la Rivière, et dudit Danebey, 3° extrait de l'inventaire après décès de ladite Berthelot.
      dépôt de pièces; Sainte-Anne (rue); Fort-Louis (Bas-Rhin); Saunois, Nicolas; Dumont, Bernard; Berthelot, Anne; Bertelot, Anne; Danebey dit La Rivière, Jacques; Dannebey, Jacques
    - Quittance de remboursement par Michel Thiboust, (signature: Thiboult) marchand bourgeois de Paris, rue Saint-Denis, au nom de Jacques Bechet, ancien greffier des rôles des tailles d'Esnandes en Aunis, du dit office., 11 avril 1731; MC/ET/X/419
      Procuration dudit Béchet au dit Thiboust.
      quittance; Saint-Denis (rue); Esnandes (Charente-Maritime); Thiboust, Michel; Thiboult, Michel; Béchet, Jacques; greffier
    - Transaction relative à la succession de Adrien Daniel Delamarre, bourgeois de Paris. Marie Françoise Villain, de veuve, rue Saint-André des Arts., 12 avril 1731; MC/ET/X/419
      accord; partage; Saint-André-des-Arts (rue); Delamarre, Adrien-Daniel; Villain, Marie-Françoise
    - Obligation par Jean Moussat, bourgeois de Paris, et Claire Godinot, son épouse, rue Chapon, à Bernard Semilliard, intendant de la princesse de Montbazon, de 1000 livres., 13 avril 1731; MC/ET/X/419
      obligation; Chapon (rue); Moussat, Jean; Godinot, Claire; Semilliard, Bernard; Montbazon (princesse de)
    - Dépôt de procuration de Jean Rebière sieur du mont, conseiller du roi, lieutenant des dépôts de sels des villes d'Aubusson, Ahun et Chénérailles, et Gabriel Léonard Lombard sieur de La Chasssaigne, greffier en chef desdits dépôts, y demeurant, à Jean Gosseaulme, huissier priseur commissaire aux ventes et criées du Châtelet, rue Saint-Denis, relative à leurs offices., 13 avril 1731; MC/ET/X/419
      Procuration du 5 avril 1731.
      dépôt de pièces; procuration; Aubusson (Creuse); Ahun (Creuse); Chénérailles (Creuse); Rebière, Jean; Lombard de La Chassaigne, Gabriel-Léonard; Gosseaulme, Jean; greffier; huissier de justice; commissaire-priseur
    - Quittance de Hugues Philippe Teillard, seigneur de Monclard, ancien conseiller du roi au présidial de Riom, demeurant à Paris, quai du Dauphin, à Jeanne Momet, veuve de François Vissac, avocat et parlement juge garde de la monnaie de Riom, représentée par Etienne Regnault, notaire, place Maubert, de remboursement de l'office dudit Vissac., 14 avril 1731; MC/ET/X/419
      quittance; Dauphin (quai du); Riom (Puy-de-Dôme); Maubert (place); Teillard, Hugues-Philippe; Momet, Jeanne; Vissac, François; Regnault, Etienne; avocat au parlement (Ancien Régime); notaire
    - Dépôt de pièces par François Destouches, bourgeois de Paris, rue Transnonain., 14 avril 1731; MC/ET/X/419
      Annexés: 1° extrait mortuaire de Raimond Vannier, prêtre de l'église St-Etienne de Gien, décédé le 1er septembre 1730, 2° Certificat de vie de Raimond Vannier, greffier de l'Election de Gien fils de Raimond Vannier, bourgeois de Gien, 3° procuration par le dit Raimond Vannier fils au dit François Destouches pour toucher une rente du dit Raimond Vannier, prêtre.
      dépôt de pièces; Transnonnain (rue); Gien (Loiret); Destouches, François; Vannier, Raymond; prêtre
    - Dépôt par Etienne André Carré, marchand bourgeois de Paris, rue Saint-Denis, d'un consentement des hoirs de Pierre Bouchet, premier huissier audiencier de la juridiction consulaire de Soissons, pour que sa veuve, Marie Deschamps, touche une rente sur la tête de Marie-Françoise Bouchet.., 14 avril 1731; MC/ET/X/419
      Annexés: 1° Extrait mortuaire dudit Pierre Bouchet, décédé le 17 février 1719, audit Soissons, 2° Certificat de vie de Marie-Françoise Bouchet, épouse de Louis Chandelet, concierge de l'hôtel de ville de Soissons.
      dépôt de pièces; Saint-Denis (rue); Soissons (Aisne); Carré, Etienne-André; Bouchet, Pierre; Bouchet, Marie-Françoise; Chandelet, Louis; commerçant; huissier de justice; concierge
    - Quittance de remboursement de rente par Marie Pivois, fille majeure, rue Saint-Magloire, aux religieux du prieuré de Saint-Martin-des-Champs, de 3000 livres., 14 avril 1731; MC/ET/X/419
      quittance; indemnité; Saint-Magloire (rue); Pivois, Marie; religieux
    - Inventaire après décès de Jérôme Rosier, diacre, rue Salle-au-Comte, décédé le 10 avril 1731., 14 avril 1731; MC/ET/X/419
      Livres dont 'brochures traitant de chimie (...) de musique'.
      inventaire après décès; Salle-au-Comte (rue); Rosier, Jérôme
    - Quittance par Paul Maximilien Hurault marquis de Vibraye, capitaine de cavalerie au régiment Dauphin Etranger, rue Neuve-Saint-Augustin, à Marie Bertrand, veuve de René de Montaudouin de La Clartière, secrétaire du roi, qui lui a payé, par les mains de Charles Bouchaud, député de Nantes au conseil de Commerce, rue Platrière, 16 111 livres., 14 avril 1731; MC/ET/X/419
      En annexe, délégation par Marie Angélique Daquin, épouse de Jacques Thibault de La Carte, lieutenant général du Poitou, demeurant à Fontenay-le-Comte, à Marie Bertrand, veuve du sieur de Montaudouin, pour un paiement au marquis de Vibray.
      quittance; Neuve-Saint-Augustin (rue); Plâtrière (rue); Nantes (Loire-Atlantique); Fontenay-le-Comte (Vendée); Hurault de Vibraye, Paul-Maximilien; Bertrand, Marie; Montaudouin, René de; Bouchaud, Charles; Daquin, Marie-Angélique; Thibault de La Carte, Jacques; officier (armée); secrétaire du roi (Ancien Régime); élu local; lieutenant général de province (Ancien Régime)
    - Quittance par Gabriel Binard de Grimont, chevalier de Saint-Louis, rue Beaurepaire, au nom de Jeanne Geneviève Françoise Binard, veuve de Gratien de Mouchet, seigneur de Quincy, et de François de Preuille, seigneur de Touchenoire, capitaine au régiment de Picardie, et Jeanne Sophie Binard, son épouse, à Michel Foliot, entrepreneur des ponts et chaussées de France, et Marie Anne Claudine Cloud, son épouse, propriétaire d'une maison, rue de la Cossonnerie ayant pour enseigne ' La Croix blanche ' de 3075 livres relatives à l'acquisition de ladite maison., 14 avril 1731; MC/ET/X/419
      quittance; Beaurepaire (rue); Cossonnerie (rue de la); Binard de Grimont, Gabriel; Binard, Jeanne-Geneviève-Françoise; Mouchet de Quincy, Gratien de; Preuille, François de; Binard, Jeanne-Sophie; Foliot, Michel; Cloud, Marie-Anne-Claudine; chef d'entreprise
    - Obligation de Pierre Vanetel, marchand miroitier, bourgeois de Paris, rue Saint-Denis, à François Bouju, procureur au parlement, rue de Vielle-Monnaie, de la somme de 500 livres., 15 avril 1731; MC/ET/X/419
      obligation; Saint-Denis (rue); Vieille-Monnaie (rue de la); Vanetel, Pierre; Bouju, François; miroitier
    - Déclaration de reconnaissance de propriété de meubles par Nicole Noël, veuve de René François Franjou, bourgeois de Paris, rue de Cléry, à Joseph Morin, contrôleur général de la Vénerie du roi, son gendre, dans une maison à Villemomble., 15 avril 1731; MC/ET/X/419
      Etat des meubles dans une maison audit Villemomble.
      déclaration; reconnaissance; Cléry (rue de); Villemomble (Seine-Saint-Denis); Noël, Nicole; Franjou, René-François; Morin, Joseph
    - Déclaration de prête-nom de Jean Grancolas, prêtre, rue de Sorbonne, au profit de son frère, Antoine Grancolas de Mainville, ancien contrôleur des rentes, pour toucher une rente due par Jean Levesque, marchand mercier joaillier, et Margurite Brunet, son épouse., 15 avril 1731; MC/ET/X/419
      déclaration; Sorbonne (rue de la); Grancolas, Jean; Grancolas de Mainville, Antoine; Levesque, Jean; Brunet, Marguerite; prêtre; commerçant; orfèvre; contrôleur (Ancien Régime)
    - Testament de André Alleau, marchand bourgeois de Paris, rue Bourglabbé, à l'enseigne l'Ecu Dauphin. Codicille., 16 avril 1731 - 17 avril 1731; MC/ET/X/419
      testament; Alleau, André; commerçant
    - Constitution de rente par Jacques Antoine Herinx, prieur commandataire et seigneur de Ligny-sur-Canche, demeurant quai Malaquais, à Michel Bourquenoud, bourgeois de Paris, rue des Poulies., 16 avril 1731; MC/ET/X/419
      constitution de rente; Poulies (rue des); Ligny-sur-Canche (Pas-de-Calais); Bourquenoud, Michel; Herinx, Jacques-Antoine
    - Transaction entre Claude Honoré Lucas, abbé général de l'ordre des Prémontrés, collège Sainte-Anne, rue Hautefeuille, et André Her, maître boulanger, et Marie Grard, son épouse, veuve de François Martin ,aussi maître boulanger, à La Chapelle Saint-Denis, à propos d'une rente appartenant à Sébastien Martin, fils du dit François Martin et de Marie Prouin, sa première épouse, et transférée dudit Her au dit ordre., 16 avril 1731; MC/ET/X/419
      accord; Hautefeuille (rue); Lucas, Claude-Honoré; Her, André; Grard, Marie; Martin, François; Martin, Sébastien; Prouin, Maire; abbé; boulanger; religieux
    - Mainlevée par François Gabeau, juré mesureur de grains, rue Saint-Denis, sur la succession de son père, François Gabeau, déposée entre les mains de M. Fougeroux, payeur des rentes., 16 avril 1731; MC/ET/X/419
      mainlevée; Saint-Denis (rue); Gabeau, François; Fougeroux, M.; officier civil (Ancien Régime); trésorier payeur (Ancien Régime)
    - Mariage entre Jacques Pierre Vasselin (signature: Vassellain), marchand de bois, bourgeois de Paris, rue des nonaindières, et Marie Marguerite Thominet, veuve de Gilles Biheron, marchand apothicaire épicier, rue Neuve Saint Paul., 16 avril 1731; MC/ET/X/419
      contrat de mariage; Neuve-Saint-Paul (rue); Vasselin, Jacques-Pierre; Vassellain, Jacques-Pierre; Thomniet, Marie-Marguerite; Biheron, Gilles; commerçant; pharmacien; commerçant
    - Indemnité par Jacques Antoine Herinx, prieur commandataire et seigneur de Ligny-sur-Canche, demeurant quai Malaquais, à Gallyot Mandat, chevalier seigneur de Berny, conseiller du roi, maître des requêtes ordinaire de son hôtel, pour s'être porté caution envers Michel Bourquenoud, bourgeois de Paris, rue des Poulies., 16 avril 1731; MC/ET/X/419
      constitution de rente; Poulies (rue des); Ligny-sur-Canche (Pas-de-Calais); Mandat, Gallyot; Bourquenoud, Michel; Herinx, Jacques-Antoine; abbé; maître des requêtes (Ancien Régime)
    - Notoriété attestant le décès de Antoine Niceron, ancien consul, bourgeois de Paris, décédé le 9 novembre 1722., 17 avril 1731; MC/ET/X/419
      notoriété; Niceron, Antoine
    - Quittance par Jean Greban, procureur au châtelet, rue Saint-Martin, à Nicolas Gilles Pigeon, même profession, rue de la Champvererie, de 6000 livres., 18 avril 1731; MC/ET/X/419
      quittance; Saint-Martin (rue); Chanverrerie (rue de la); Greban, Jean; Pigeon, Nicolas-Gilles; procureur de justice (Ancien Régime)
    - Constitution par Pierre Gautier, marchand hôtelier, à La Villette Saint Lazare, à Jacques Cottin, bourgeois de Paris, rue Neuve Saint Magloire, de 50 livres de rente perpétuelle., 18 avril 1731; MC/ET/X/419
      constitution de rente; Neuve-Saint-Magloire (rue); Gautier, Pierre; Cottin, Jacques; hôtelier
    - Renonciation par Marie Claude Buret, veuve de Jean Hermant, marchand apothicaire épicier, rue de la Champvererie, au droit de tenir boutique et faire commerce de marchand apothicaire épicier., 19 avril 1731; MC/ET/X/419
      renonciation; Chanverrerie (rue de la); Buret, Marie-Claude; Hermant, Jean; pharmacien; commerçant
    - Dépôt par Martin Raymond Faugé, marchand bourgeois de Paris, rue Saint-Denis, de procuration à lui donnée par Dominique Behic, père, négociant à Bayonne, pour toucher des rentes viagères sur le roi., 19 avril 1731; MC/ET/X/419
      Procuration
      dépôt de pièces; procuration; Saint-Denis (rue); Bayonne (Pyrénées-Atlantiques); Faugé, Martin Raymond; Behic, Dominique; négociant
    - Vente par Philippe Charlot, vigneron à Fontenay, et Marie Anne Merillon, son épouse, Gabriel de Vaux, maître chirurgien, au dit Fontenay, et Elisabeth Charlot, son épouse, et Jacques Thierry, vigneron audit Fontenay, et Claude Charlot, son épouse, tous héritiers de Anne Charlot, veuve de François Ledoux, à Jacques Prévost, ancien concierge du château royal de Madrid, et Anne Bresillon, son épouse, à Passy, d'une place dans la cour de la maison dudit Prévost, ayant pour enseigne le lion d'argent, grande rue dudit Fontenay, appelée la rue Grand Bout, où se trouvait une maison chargée de 50 livres de rente., 19 avril 1731; MC/ET/X/419
      acte de vente; Fontenay-sous-Bois (Val-de-Marne); Passy (ancienne commune); Charlot, Philippe; Merillon, Marie-Anne; Vaux, Gabriel de; Charlot, Elisabeth; Thierry, Jacques; Charlot, Claude; Charlot, Anne; Ledoux, François; Prévost, Jacques; Bresillon, Anne; viticulteur; chirurgien; concierge
    - Apprentissage de Jean-Baptiste-François Juillien [sign.: Juliens], fils de Jeanne Lubin, veuve de François Juillilen, maître rôtisseur, rue Saint-Antoine, chez Jean Dorigny, maître pâtissier oublieur et traiteur, rue aux Ours. Ratification., 19 avril 1731 - 25 avril 1731; MC/ET/X/419
      contrat d'apprentissage; Saint-Antoine (rue); Ours (rue aux); Juillien, Jean-Baptiste-François; Juliens, Jean-Baptiste-François; Lubin, Jeanne; Juillien, François; Dorigny, Jean; restaurateur; pâtissier
    - Quittance par Denis marquis de Riantz [signature: Ryantz], chevalier baron de Villerey, brigadier des armées du roi, cy-devant capitaine lieutenant de la compagnie des gendarmes de Berry, rue de Mézières, aux Révérends Pères Religieux du prieuré de Saint-Martin des Champs, par les mains de Dom Jean Martin, célérier de la communauté, de remboursement de rente., 19 avril 1731; MC/ET/X/419
      quittance; indemnité; Riantz, Denis de (marquis); Ryantz, Denis de; Martin Jean (Dom); militaire du rang; religieux
    - Reconnaissance par Marie Madeleine Delafosse, veuve de Louis Penichet, marchand apothicaire épicier, bourgeois de Pairs, rue et porte Saint-Jacques, envers Marguerite Penichet, sa fille, veuve de Barthélemy-Joseph Bretonnier, ancien avocat au Parlement, que les meubles décrits dans l'acte lui appartiennent., 19 avril 1731; MC/ET/X/419
      Etat des meubles.
      reconnaissance; Saint-Jacques (rue); Saint-Jacques (porte); Delafosse, Marie-Madeleine; Penichet, Louis; Penichet, Marguertie; Bretonnier, Barthélemy-Joseph; pharmacien; commerçant; avocat au parlement (Ancien Régime)
    - Don mutuel entre Nicolas Soyas, domestique au service de Mme veuve Cazier, et Marie Jumellet, son épouse, rue de Quincampoix., 20 avril 1731; MC/ET/X/419
      donation; Quincampoix (rue); Soyas, Nicolas; Cazier (veuve); Jumellet, Marie; employé de maison
    - Dépôt par François Froissart, bourgeois de Paris, d'une procuration à lui donnée par Vincent Pinson [signature: Pinsont], voiturier par terre à Saint Germain les Compiègne, pour des rentes sur l'hôtel de ville., 20 avril 1731; MC/ET/X/419